臺灣高等法院刑事判決　　　　　　95年度重上更(五)字第91號
上　訴　人　　丁○○
即　被　告 (原名鄧朋琳)
　　　　　　　　　　　　號
選任辯護人　　林明賢律師
　　　　　　　蔡文彬律師
上　訴　人　　甲○○
即　被　告
選任辯護人　　周志安律師
　　　　　　　郭士功律師
上列上訴人因違反懲治走私條例等案件，不服臺灣基隆地方法院
八十五年度訴字第五一二號，中華民國八十六年七月廿四日第一
審判決（起訴案號：臺灣基隆地方法院檢察署八十五年度偵字第
二一三一號），提起上訴，經最高法院第五次撤銷發回，本院更
為判決如下：
    主  文
原判決丁○○及陳清標部分均撤銷。
丁○○共同私運管制物品進口逾公告數額，處有期徒刑壹年。
甲○○共同私運管制物品進口逾公告數額，處有期徒刑壹年貳月
。
    事  實
一、甲○○曾於民國八十二年間，曾因違反懲治走私條例案件，
    經臺灣基隆地方法院判處有期徒刑六月，緩刑四年，上訴後
    經本院及最高法院先後駁回上訴，於八十三年九月廿三日確
    定。而丁○○則係嘉隆報關有限公司（以下簡稱嘉隆報關行
    ）實際負責人。於八十三年九月間甲○○提議以申報進口玩
    具名義夾藏管制物品大陸農產品私運進口轉售牟利，復以丁○○經營報關業務，熟悉海關作業，而丙○○（另案審理）
    、丁○○二人則係男女朋友之關係，丙○○、丁○○、甲○○三人即共謀並互相議定由丙○○、丁○○負責採購玩具，
    丁○○並負責報關進口所需之借牌、報關事宜，甲○○方面
    負責大陸農產品之購買及販賣，並約定出資比例由甲○○方
    面占五成，丙○○、丁○○方面合占五成（內部約定為丙○○占二成，丁○○占三成），並預計投資金額先暫定為新台
    幣（下同）三百五十萬元，由各分配負責購買者先行墊支，
    嗣後再行結算相互找貼。謀議約定後，丙○○、丁○○、甲○○三人即基於共同走私之犯意聯絡，丁○○即出面佯以進
    口玩具為名向不知情之乙○○借用乙○○所經營之「慧祥貿
    易有限公司」（以下簡稱慧祥公司）牌照，供為發貨及進口
    報關之用，嗣丁○○、丙○○、甲○○旋於八十三年十一月
    廿三日，共同搭乘國泰CX-405號班機前往香港，由甲○○以
    向李昇陽借得之資金，在香港購妥完稅價格合計一百零三萬
    四千六百三十七元之大陸出產香菇六百六十八包（重約三千
    九百九十公斤）及金針菜九十五包（重約八千五百五十公斤
    ）；另由丙○○支付約二百十五萬元購買掩飾走私用之玩具
    。旋依丁○○之指示，將該批大陸出產之香菇、金針菜，送
    至丁○○在香港從事玩具買賣，並與其等有犯意聯絡年籍不
    詳之成年友人謝耀隆處，由謝耀隆連同掩飾用之玩具分裝入
    三只貨櫃內（櫃號分別為WHLU0000000、WHLU0000000、WHLU
    0000000），並以丁○○提供之慧祥公司為國內收貨人，及
    進口玩具名義發貨私運抵基隆港，進儲於長春貨櫃站。丙○○就本件走私進口雙方各自購買香菇、金針及玩具暨關稅、
    運費、報關費等花費先行概算結果，因甲○○方面尚須暫行
    攤提七十萬元，乃通知甲○○將該筆款項匯入其設於交通銀
    行中壢分行的帳戶，甲○○旋請李昇陽於同年十一月卅日將
    七十萬元款項匯入上開帳戶內。另丁○○因與丙○○係男女
    朋友關係，彼此間未計較出資金額，僅於同年十二月一日，
    自第一銀行基隆分行電匯一百萬元資金至交通銀行中壢分行
    予丙○○。貨物既已進口，同年十二月十三日，即由丁○○
    將慧祥公司之證照、公司及負責人乙○○印章，利用其嘉隆
    報關行不知情之職員蕭定海，接續在業務上所製作之「慧祥
    公司」名義之貨價申請書及三份進口報單上（報單號碼AE/8
    3/7304/0 080、0081、0082），為進口玩具之不實登載後，
    持向財政部基隆關稅局六堵分局申請該三只貨櫃之報關驗貨
    手續。嗣於翌（十四）日，經財政部基隆關稅局驗貨關員曾
    增坤等查驗貨櫃時獲知上開進口玩具違法夾藏大陸農產品走
    私之情，並扣得前揭完稅價格合計一百零三萬四千六百三十
    七逾公告數額之大陸產香菇及金針菜。
三、案經法務部調查局航業海員調查處移送臺灣基隆地方法院檢
    察署檢察官偵查起訴。
    理  由
一、被告丁○○辯稱其前已經檢察官處分不起訴，檢察官未有新
    證據再次將伊提起本件公訴，於法顯有未合云云。惟按新事
    實及新證據必須是公訴人在為不起訴處分前未經發現，若係
    在不起訴處分前，已經提出或發現之證據，經檢察官調查斟
    酌者，即非屬此所謂之新事實或新證據，最高法院五十七年
    度台上字第一二五六號、六十九年度台上字第一一三九號著
    有判例參照。經查，本件因查驗報關發現夾藏走私，即將該
    承辦報關行之負責人即被告丁○○列嫌疑人移送，惟原承辦
    檢察官調查時，被告稱該貨櫃報關係友人謝耀隆介紹之客戶
    柯忠波以慧祥公司名義委辦，柯忠波到案則証稱係為一走私
    集團頂替，並不識丁○○，暨嘉隆報關行承辦職員蕭定海雖
    稱係丁○○交付辦理，但對貨主已無記憶，因認丁○○僅係
    不察而承接報關業務，走私事証不足，於八十五年一月十五
    日為不起訴處分。嗣經法務部調查局航業海員調查處（以下
    簡稱海調處）續行調查，查獲丙○○為雇用柯忠波頂替之人
    ，並於八十五年五月三日丙○○供述，方得知丁○○涉案。
    是共同被告丙○○到案後所為之證言，及經循其供述查得關
    係人李昇揚、共犯甲○○及渠等之入出境資料暨匯款往來等
    ，自屬該不起訴處分確定之案件再行起訴之「新證據」（未
    經「調查斟酌」之「證言」）。因此，共同被告丙○○之證
    言（供詞）既屬刑事訴訟法第二百六十條第一款之新證據，
    則公訴人對被告丁○○重為起訴，即於法無違。被告此部分
    所辯，即無可採，是本件起訴程序於法並無違誤，先此敘明
    。
二、訊據上訴人即被告丁○○、甲○○均矢口否認有前揭走私犯
    行，被告丁○○辯稱：八十三年十二月間，自稱柯忠波（已
    歿）之不詳男子偕同其他三位男子，至其經營之「嘉隆報關
    行」，出示「慧祥公司」之委任書，委託伊報關，不知柯忠
    波委託報關之貨櫃內私藏有走私進口之大陸農產品，其若明
    知該貨櫃內夾藏走私物品，不可能以自己經營之「嘉隆報關
    行」名義報關，並以三張報單申報，增加被抽驗之可能性。
    本件純係丙○○與其分手後，懷恨在心，故意挾怨報復，誣
    指共同走私，並將其匯予丙○○之私人借款，指為共同走私
    之出資款項。再進口報單上所蓋之「慧祥貿易有限公司」及
    「乙○○」印文均為真正，非其偽以慧祥公司名義報關。且
    丙○○與甲○○、李昇陽及柯忠波、陳慶欣在臺北市美麗華
    飯店見面，唆使柯忠波冒名頂替時，其亦不在場，顯見其並
    未參與走私云云。被告甲○○則辯稱：其與被告丁○○互不
    相識，不可能與鄧女共謀走私，李昇陽匯入丙○○帳戶內之
    七十萬元，係丙○○經由其向李昇陽所借之款項，當初言明
    一個星期後還款，嗣後由丙○○交待陳慶欣以出售農產品予
    李清炎、陳麗惠夫妻所得之七十八萬元支票交付李昇陽清償
    ，其未與丙○○共謀走私。至其與李昇陽同赴香港，係因向
    李昇陽借款三百萬元，李昇陽不放心，要求與其前往香港查
    看其在香港購買貨物情形，另亦未與丙○○、丁○○同赴香
    港，而係於機場巧遇，均非共同前往香港購買走私進口之農
    產品。況其與丙○○相識，然於調查局初訊時，並未供承其
    有參與走私，實因丙○○遭羈押後曾囑其代為處理農產貨物
    ，其因恐受連累而未與丙○○聯絡，致丙○○懷恨在心，故
    意誣栽，其未參與走私云云。
三、經查：
　　（一）本案經財政部基隆關稅局驗貨關員曾增坤等於八十三
　　　　　年十二月十四日查驗貨櫃時，查獲自香港走私進口之
　　　　　香菇六百六十六包（共重約三千九百九十公斤）、金
　　　　　針菜九十五包（共重約八千五百五十公斤），均係大
　　　　　陸生產之物，業據財政部關稅總局大陸物品鑑定委員
　　　　　會第二五七次會議審議決議審認無誤，有財政部關稅
　　　　　總局八十四年二月廿三日 (84)台總局密鑑字第00136
          號函在卷可稽（海調處卷一第卅二頁）。又前開走私
　　　　　大陸產香菇、金針菜，完稅價格合計一百零三萬四千
　　　　　六百三十七元（起訴書誤載為0000000元），已逾行
　　　　　政院公告「懲治走私條例公告管制物品項目及其數額
　　　　　」丙項所定緝獲時完稅價格計算達二十萬元之規定，
　　　　　亦有財政部基隆關稅局八十四年五月廿三日基普密字
　　　　　第01811號函在卷可憑（同上卷一第卅一、卅二頁）
  　　　　。
　　（二）另本件走私，被告丁○○、甲○○及丙○○如何謀議
　　　　　、每人投資之成數、資金之分配、每人於走私過程中
　　　　　所分擔之工作之約定，及走私之事實經過，已據同案
  　　　　共犯丙○○於海調處及本院前審審理時到庭供述詳實
          。
          (一)丙○○供稱之出資比例，由甲○○方面占五成，其
　　　　　　與丁○○方面合占五成，其跟丁○○當時在一起，
　　　　　　口頭上說丁○○占三成，我占二成，由負責購買者
　　　　　　先行墊支，嗣後再行結算相互找貼，因其採購玩具
  　　　　　共花二百餘萬元，被告甲○○採購大陸農產品約花
　　　　　　一百餘萬元，加上尚需支付關稅（預估為完稅價格
　　　　　　之7.5%至10%，惟遭查獲而未核定支付）、運費（
　　　　　　估計六萬餘元）、報關費等費用，故丁○○電匯一
　　　　　　百萬元至其交通銀行中壢分行的帳戶，甲○○方面
　　　　　　尚需暫行攤提七十萬元，事後亦收到甲○○的七十
　　　　　　萬元，在調查處所稱三百五十萬元只是一個概數，
  　　　　　先出錢，結算再多退少補（本院更三卷一第卅四頁
　　　　　　、第六十七～七十二頁、第一０三頁；本院更三卷
　　　　　　二第十三頁；本院更四卷一第卅九～四十頁筆錄）
　　　　　　等情，核與扣案大陸走私物品完稅價格及其餘費用
  　　　　　之估算大致相符；亦與証人李昇揚証陳：甲○○向
　　　　　　其借款七十萬元，要其轉帳至丙○○帳戶（八十五
　　　　　　偵二一三一卷第一０三頁筆錄倒數一、二行）一節
　　　　　　相符，丁○○亦不諱言有匯款一百萬元至丙○○交
　　　　　　銀中壢分行帳戶，暨有丙○○交銀中壢分行之存款
　　　　　　往來明細、及李昇揚存摺影本（同上卷第廿四～廿
　　　　　　八頁、八十四～九十一頁）各一件在卷可按，可堪
  　　　　　信為真實。被告丁○○稱係與丙○○私人借貸，然
　　　　　　丙○○稱其帳戶內尚有數百萬元，要無須向鄧女借
　　　　　　貸，核與其前開交銀帳戶於被告丁○○匯款之八十
　　　　　　三年十二月一日前，確有二百餘萬元之餘額，且之
  　　　　　後至十二月十六日亦仍有二百餘萬元之餘額等均相
　　　　　　符合，確無向丁○○借款之必要。另被告甲○○稱
　　　　　　係丙○○向李昇揚之借款，亦與李昇揚前所証不符
　　　　　　，是二人所辯，均不足採。
　　　　　(二)丙○○供陳本件是與被告二人同班機同往香港分別
　　　　　　購買大陸農產品及玩具，嗣由丁○○交由其友人謝
　　　　　　耀隆出貨一節，核與內政部警政署入出境管理局調
　　　　　　取三人之出入境紀錄資料顯示，被告丁○○、甲○○與丙○○確曾於八十三年十一月廿三日共搭國泰
  　　　　　CX-405號班機前往香港，嗣被告丁○○及丙○○於
　　　　　　同年月廿六日再共同搭乘華航CI-628號班機返台，
　　　　　　被告甲○○則於同年月卅日自行搭乘華航CI-604號
　　　　　　班機返台等情相符，被告甲○○辯稱僅係機場巧遇
　　　　　　云云，焉有來回機票亦均同為國泰、華航之雙重巧
　　　　　　合？況被告丁○○於原審亦自承其曾介紹謝耀隆與
　　　　　　丙○○認識等情（參見原審卷第四十六頁），亦與
  　　　　　共犯丙○○前供述認識香港謝輝隆之情節互核相符
　　　　　　，至可堪信為真實。
　　　　　(三)至丙○○供陳於本案爆發後，丁○○要其找人頭當
　　　　　　貨主以應付有關單位追查，其方與陳慶欣、甲○○
　　　　　　在台北美麗華飯店咖啡廳洽商，當時陳慶欣表示有
  　　　　　一友人患腎臟病，洗腎無收入，可找此人出面頂罪
　　　　　　，故即委由陳慶欣找柯忠波洽談出面頂罪及報酬之
　　　　　　事，事後由陳慶欣安排其與柯忠波見面兩次，雙方
　　　　　　談妥頂罪細節，其即將柯員姓名及聯絡電話交予丁○○，故貴處向丁○○追查時，鄧女即依事先安排
　　　　　　推稱柯忠波為貨主一節，核與柯忠波証稱：係友人
　　　　　　陳慶欣稱其陳姓友人基隆進口私貨爆發，要找其擔
　　　　　　任人頭，並安排丙○○在中壢及台北市各見過一次
　　　　　　面，原言妥代價五十萬元，由其出面擔任貨主接受
  　　　　　查詢，惟嗣僅付五萬元，故其即拒絕再頂任貨主（
　　　　　　海調處 (一)卷第十三頁反面、八十五偵二一三一
　　　　　　卷第四十九頁反面筆錄）。暨証人陳慶欣結証：其
　　　　　　係甲○○之友人，經甲○○介紹認識丙○○，是甲○○告知丙○○需要一個人頭，其方介紹柯忠波，
　　　　　　於美麗華飯店係其與丙○○、甲○○約見面，到時
  　　　　　李昇揚亦在場，但李昇揚坐隔壁桌，並先行離去（
　　　　　　本院更三卷第六十二～七十四頁、第一０五、一０
　　　　　　六頁筆錄）等情，均相符合。被告甲○○亦不否認
　　　　　　確曾與丙○○、李昇揚於美麗華飯店咖啡廳碰面，
　　　　　  然辯稱係與李昇揚有約於隔桌，巧遇丙○○云云，
            即與丙○○及陳慶欣所証不符，要無足採。
          (四)另柯忠波雖証陳未曾見過丁○○，亦完全不識鄧美
            華，然亦証陳其不曾前往香港或嘉隆報關行，惟於
            「案發之後，有一個姓陳的告訴我走私失敗時，我
            才知有丁○○這個人。」（八十四偵二四九八卷第
            五十八頁第八、九行）等語。然被告丁○○於本案
            初始調查時，在海調處先供稱：柯忠波係在香港經
            友人謝耀隆介紹認識，並親至其報關行委託報關，
            與柯忠波聯絡電話均係謝耀隆告知（海調處一卷第
            二頁第九行、第五頁正面第十一行、反面第七行、
            第七頁第四～九行）；嗣於偵查中又供陳；本案貨
            櫃是柯忠波親至其報關行持資料委託辦理，並指認
            柯忠波口卡無訛（八十四偵二四九八卷卷第十頁第
            五行、第十一頁第三行、第卅四頁第三行）；而柯
            忠波確係頂替人頭，已如前述，且既未曾出國，此
            有其入出境資料在卷可按，復未曾至報關行，亦未
            見過丁○○，則丁○○前所供稱，係柯忠波委辦云
            云，即與事實不符；又慧祥公司負責人乙○○於案
            發後沒幾天，即至報關行，經被告丁○○撥打電話
            詢問柯忠波一節，柯忠波亦証陳確有接獲乙○○上
            開電話，如上所述，柯忠波原既僅係人頭，不識本
            案被告，亦僅丙○○因找其頂替，有其聯絡電話，
            並即交予丁○○，則丁○○當知柯忠波係人頭，並
            如丙○○所証，自始即依計於海調處詢問時，推諉
            予柯忠波，惟因不知證人柯忠波已拒絕擔任人頭，
　　　      仍為指稱，堪予認定。
    （三）綜上，共同被告丙○○之供述，與証人柯忠波、陳慶
          欣、李昇揚等人均大致相符，且與卷附帳証、入出境
          等資料、扣案物品等亦均吻合，可堪信為真實，被告
          丁○○稱因男女朋友分手及甲○○稱未代為處理倉儲
          等小節，指稱丙○○所供係挾怨誣攀云云，要無足採
          。雖被告丁○○依新制主張詰問共犯丙○○，惟証人
          丙○○經本院多次傳拘無著，無法予被告詰問，然如
          前所述，其所証既均與事實相符，且於本院前審已依
          証人身分傳証到庭，於法官訊問時，被告亦均在場，
          且對其証述表示意見，既符舊法訊問程序，亦難認對
          被告有何保障不周之處，亦附此敘明。
    （四）查本件走私係由香港人謝耀隆發貨，被告丁○○則負
   　     責在臺灣之報關手續，業如前述；是雖被告丁○○報
          關時係以三張報單通關而非以一張報單申報，而有較
          大機會遭海關抽驗，惟同時亦有分散風險以降低損失
          之效果，是通關時究係以一張抑或以三張報單通關，
          洵係報關技巧之運用，此等情節於法要與被告丁○○
          事先是否知悉或共謀參與走私無直接關涉；於法自不
          得僅執被告丁○○係以三張報單通關一節，即遽為被
          告丁○○未參與本件走私之認定。
　　（五）又本件走私係推由被告丁○○負責借牌報關，此經本
　　　　　院前審向財政部基隆關稅局調閱以「慧祥貿易有限公
　　　　  司」名義之AE/83/ 5728/0021/、AE/4706/0019及AE
　　　　　/83/7304/0080.0081核閱結果，其中之AE/4706/0019
　　　　  號報單所附發票等文件上「慧祥貿易有限公司」及負
　　　　　責人「乙○○」印章，與本件被告丁○○持以報關之
　　　　　印章係屬同一印章，此有該局八十八年八月十一日基
　　　　　普六字第88106368號函及函附進口報單在卷可憑（見
　　　　　本院上更（一）卷一第一六七、一六八、一七一、一
　　　　　七二、一八二、一八五頁），且本院前審傳訊該報單
　　　　　上受委託報關之惠民報關有限公司負責人李清文亦到
　　　　　院證稱該AE/83/4706 /0019號報單所附發票等文件確
　　　　　係慧祥貿易有限公司負責人乙○○委託其報關無訛（
　　　　　見同上卷第二三一頁反面～二三二頁），足認本件以
　　　　　慧祥公司及其負責人乙○○進口報單上所用之印章應
　　　　　係真正，証人乙○○稱公司及其負責人印章非真，顯
　　　　　不足採，然因無事証足証乙○○就本案被告借牌係為
　　　　　走私大陸農產品進口一節有所知悉、甚或有犯意聯絡
  　　　　，乃應係被告丁○○借牌使用慧祥公司名義進口，然
　　　　　因被告等自始即謀議以玩具夾藏大陸農產品進口，被
　　　　　告丁○○仍使不知情之職員蕭定海於進口報單上不實
　　　　　填載慧祥公司進口玩具，則被告甲○○、丙○○及謝
　　　　　耀隆對於被告丁○○前揭借牌報關並於業務上登載不
  　　　　實報關文件等事實，當知之甚詳，是彼等就該部分事
　　　    實，亦均有犯意聯絡。
　　（六）綜上所述，被告丁○○、甲○○前述否犯行之所辯，
　　　　　均係卸責飾詞，委不足採。本件事證明確，被告丁○○、甲○○等犯行均堪認定。
四、按依本件被告等行為時有效之懲治走私條例第十二條規定自
    大陸地區私運物品進入臺灣地區，或自臺灣地區私運物品前
    往大陸地區者，以私運物品進口、出口論，適用本條例規定
    處斷。再依七十九年三月卅日行政院修正公佈，自同年四月
    一日起實施之行為時公告管制物品項目及其數額丙項第五點
    管制進口物品之規定，一次私運物品，其總額由海關照緝獲
    時之完稅價格計算，超過十萬元者，以管制進口物品論。嗣
    管制物品項目及其數額雖於九十二年十月廿三日就前述公告
    管制物品項目及其數額丙項有所修正，惟該次修正僅係刪除
    丙項第一款，於本件私運管制進口物品不生影響。查本件查
    獲之大陸農產品香菇六百六十六包（共重約三千九百九十公
    斤）、金針菜九十五包（共重約八千五百五十公斤），其完
    稅價格合計一百零三萬四千六百三十七元，已逾公告數額，
    顯係私運進入台灣地區之管制物品進口逾公告數額之走私物
    品。是核被告丁○○、甲○○所為，均係犯懲治走私條例第
    二條第一項之私運管制物品進口逾公告數額罪及刑法第二百
    十五條從事業務者登載不實於業務上文書罪。本案被告行為
    後，刑法於於九十四年一月七日修正公布，九十五年七月一
    日施行，按刑法第二條第一項規定：「行為後法律有變更者
    ，適用行為時之法律。但行為後之法律有利於行為人者，適
    用最有利於行為之法律」。而與本案相關之修正：(一)刑法第
    二十八條原規定「二人以上共同實施犯罪」，經修正為「二
    人以上共同實行犯罪」，雖縮小共犯範圍，然對本案被告與
    共犯間既有於犯意聯絡，且分擔實行犯行，並無利與不利之
    比較問題。(二)修正前刑法第三十三條第一項第五款規定：「
    罰金：一元以上。」，修正後同條款規定：「罰金：新台幣
    一千元以上，以百元計算之。」，比較新舊法之規定，行使
    業務登載不實文書罪部分，行為後之新法並未較有利於被告
    。(三)另依新增刑法施行法第一條之一規定，中華民國九十四
    年一月七日刑法修正施行後，刑法分則編所定罰金之貨幣單
    位為新臺幣；九十四年一月七日刑法修正時，刑法分則編未
    修正之條文定有罰金者，自九十四年一月七日刑法修正後，
    就其所定數額提高為三十倍，但七十二年六月廿六日至九十
    四年一月七日新增或修正之條文，就其所定數額提高為三倍
    。修正後有關行使業務登載不實文書罪之法定刑罰金數額之
    規定，亦無利於修正前之規定。(四)刑法第三十一條第一項身
    分共犯，雖增列但書得減輕其刑，而有利於身分共犯，然本
    案因裁判上一罪，未依該身分共犯之罪處斷，是比較修正前
    後，亦無利與不利之情形。(五)新修正刑法雖已廢除牽連犯之
    規定，然比較修正前後，自以修正前牽連犯仍以一罪論，為
    有利被告。惟檢察官就被告前揭借牌報關行使業務登載不實
    文書部分，認係偽造報單報關起訴被告等係犯刑法第二百十
    六條、第二百十條之行使偽造私文書，以不實報單報關之社
    會事實同一，起訴法條應予變更。被告等為報關之單一目的
    ，同時地於業務上登載不實貨價申請書、報關單等文書罪係
    接續行為，應屬包括論以一罪，渠等業務登載不實文書後持
    以行使，業務登載不實之低度行為應為行使之高度行為所吸
    收，不另論罪。又被告丁○○、甲○○與丙○○及謝耀隆間
    ，就本案不實報關、走私進口貨品等犯行，均有犯意聯絡及
    行為分擔，均為共同正犯。而被告甲○○及丙○○、謝耀隆
    等，雖非從事業務之人，惟與從事業務之丁○○就業務登載
    不實部分，共同犯罪，仍應以共犯論。又進口報單係推由被
    告丁○○利用不知情之蕭定海登載、行使，係間接正犯。被
    告等所犯上開二罪間，具有方法、結果之牽連關係，仍應依
    修正前牽連犯之規定，從一重之違反懲治走私條例第二條第
    一項之私運管制物品進口罪處斷。
五、原審以被告丁○○、甲○○二人事證明確，而予論科，固非
    無見。惟查：(一)本案係被告丁○○借牌走私，並非以偽造印
    章偽造慧祥公司報單，已如前述，原審認被告等係涉犯行使
    偽造私文書部分，即與事實不符，尚有未洽。(二)原判決既認
    被告行使偽造私文書與業務登載不實文書為想像競合，嗣又
    論前開二罪與所犯懲治走私條例第二條第一項之走私罪三罪
    為牽連犯云云，判決理由，自相矛盾。(三)李昇揚嗣經無罪判
    決確定，原判決論列共犯，亦有未洽。(四)未及比較新舊法，
    亦有未合。被告丁○○、甲○○二人上訴，空言否認犯罪，
　  固均為無理由，惟查原判決既有上開可議，自無可維持，應
    由本院予以撤銷改判。爰審酌被告丁○○、甲○○為圖利以
    夾藏方式走私進口之犯罪動機、目的、手段、對我經濟所生
    危害，且被告甲○○曾犯走私罪，經法院判處罪刑，並宣告
    緩刑，竟再次干犯法禁，既二人犯後仍飾詞圖卸，不知悛悔
    等一切情狀，與原審同量處被告丁○○有期徒刑一年，被告
    甲○○有期徒刑一年二月，以資懲儆。
六、被告等走私進口之大陸產香菇六百六十六包（共重約三千九
    百九十公斤）、金針菜九十五包（共重約八千五百五十公斤
    ），業經財政部基隆關稅局諭知沒入處分確定在案，有該局
    （84）六堵進字第一一五、一一六、一一七號處分書在卷可
    憑（見偵字第二一三一號卷第六０頁），爰不再為沒收之諭
    知。
七、據上論斷，應依刑事訴訟法第三百六十九條第一項前段、第
    三百六十四條、第二百九十九條第一項前段、第三百條，懲
    治走私條例第二條第一項、第十二條、第十一條，刑法第二
    條第一項、第二十八條、第三十一條第一項、第二百十六條
    、第二百十五條，修正前刑法第五十五條，罰金罰鍰提高標
    準條例第一條前段，判決如主文。
本案經檢察官林秀濤到庭執行職務。
中　　華　　民　　國　 九十六 　年 　六 　月 　廿一 　日
　　　　　　　　　刑事第六庭審判長法　官  林堭儀
　　　　　　　　　　　　　　　　  法　官  莊謙崇
　　　　　　　　　　　　　　　　  法　官  陳玉雲
以上正本證明與原本無異。
如不服本判決，應於收受送達後十日內向本院提出上訴書狀，其
未敘述上訴之理由者並得於提起上訴後十日內向本院補提理由書
（均須按他造當事人之人數附繕本）。
                                  書記官  陳思云
中　　華　　民　　國　　96　　年　　6 　　月　　21　　日
附錄：本案論罪科刑法條全文
懲治走私條例第2條第1項
私運管制物品進口、出口逾公告數額者，處 7 年以下有期徒刑，
得併科新臺幣 3 百萬元以下罰金。
